臺灣板橋地方法院刑事判決　　　　　　　　　　　　　九十一年度易字第六三八號
　　公　訴　人　臺灣板橋地方法院檢察署檢察官
　　被　　　告　乙○○
右列被告因贓物案件，經檢察官提起公訴 (九十一年度偵字第六六八號)，本院判決
如左：
    主  文
乙○○故買贓物，處拘役貳拾日，如易科罰金以參佰元折算壹日。
    事  實
一、乙○○係在台北縣三重市重新橋下之跳蚤市場販賣中古手機之攤商，且兼有從事
    收購中古手機之業務，於九十年八月二十五日上午十時三十分許，明知某不詳姓
    名年籍之男子向伊兜售之菲利浦９@９中古手機係屬來路不明之贓物（機身號碼
    為000000000000000號，為丙○○所有，於九十年八月二十三日
    凌晨零時三十分許，再臺北市○○區○○路四段二號前機車置物箱內，遭不詳人
    士竊取），竟仍以其販賣之摩托羅拉Ｖ３６８８Ｘ中古收機與該名男子交換，並
    收取新台幣（下同）五百元之差價，後於九十年九月初將上開菲利浦９@９中古
    手機，販賣於不知情之甲○○（另為不起訴處分），甲○○則以其所有之摩托羅
    拉小海豚手機與乙○○交換，另給付乙○○三千七百元之差價。嗣因失竊上開手
    機之丙○○報警，而甲○○輾轉購得上開丙○○失竊之手機後，以其自己之ＳＩ
    Ｍ卡連接使用，而為警循線查獲。
二、案經台北市政府警察局移送臺灣板橋地方法院檢察署檢察官偵查起訴。
    理  由
一、訊據被告乙○○固不否認於右開時、地向該名不詳姓名年籍之男子收購手機並販
    賣於甲○○之事實，惟否認知悉該菲利浦９@９中古手機係贓物，偵查時辯稱：
    當天伊本有想記該名男子之身分證號碼，但因當天伊在忙，伊叫該名男子等一下
    ，但該名男子丟下五百元就走了，伊不能離開，因沒有人幫忙看伊攤子云云。於
    本院審理時辯稱：其為重新橋下有登記攤位號碼之攤商，長期在該處擺攤，不可
    能知悉贓物仍予收購云云。經查：
（一）上開菲利浦９@９中古手機係丙○○失竊之贓物，復據丙○○於警訊時證述綦
      詳，且有贓物認領保管單附卷可稽。
（二）每支手機均有一機身號碼，因在與ＳＩＭ卡連接使用時，極易為人查知發話者
      之身分，此蓋為稍具知識之人，均可得知之常識，且販入中古手機，極可能所
      買入之之手機係屬贓物，此亦為一般中古手機收購商所應具備之常識，因此雖
      法律並無要求，但為避免買到贓物，一般中古手機收購商家均會要求販賣中古
      手機之客人留下身分資料，以供查考，此已成為業界不成文之習慣，並據證人
      田健浩證述在卷（參見本院九十年三月二十八日審理筆錄）。本件被告係一中
      古手機攤商，兼有收購中古手機，亦自承知悉上開業界之習慣。
（三）依被告於偵查時自承，伊於收購上開菲利浦９@９中古手機時，即有懷疑上開
      手機係一贓物，竟仍加以收購，且於事後復在知情之情況下將上開手機販賣於
      甲○○，其有故買贓物之犯行，已甚酌然。
（四）被告雖辯稱當時係有要求該名男子留下身分證號碼，但因伊正在忙，而該名客
      人丟下五百元就走了云云。惟查；依甲○○之供述，被告將上開菲利浦９@９
      中古手機販賣於伊而與伊之摩托羅拉小海豚手機互換時，並未要求伊留下任何
      身分資料，顯見被告並無要求客人留下身分資料之習慣，且被告亦自承因前開
      手機購入成本很高，所以才再販賣給甲○○等情，互相參照以觀，被告所辯有
      要求該名男子留下身分證資料云云，顯屬飾卸之詞，不足採信。
（五）被告既以從事二手機電話之買賣為業，對於貨物之來源是否正當，客觀上應負
      有查證之義務，竟任意購買來路不明之行動電話，復未留下適當之交易紀錄及
      販賣者之身分資料，足認其有故買贓物之未必故意。本件事證明確，被告故買
      贓物之罪行堪予認定。
二、核被告所為係犯三百四十九條第二項故買贓物罪。爰審酌被告之品行、智識程度
    、生活狀況、犯罪之動機、目的、手段、犯罪所生之危害、犯罪未能坦承犯行，
    等一切情狀，量處如主文所示之刑，並諭知易科罰金之折算標準。
據上論據，應依刑事訴訟法第二百九十九條第一項前段，刑法第三百四十九條第一項
、第四十一條第一項前段，罰金罰鍰提高標準條例第一條前段，第二條，判決如主文
。
本案經檢察官黃明絹到庭執行職務
中      華      民      國    九十一    年      四      月     十一     日
                                      臺灣板橋地方法院刑事第六庭
                                          法  官 徐玉玲
右正本證明與原本無異。
如不服本判決，應於判決送達後十日內，向本院提出上訴狀。
                                          書記官 陳映孜
中      華      民      國    九十一    年      四      月     十一     日
附錄本案所犯法條全文
中華民國刑法第三百四十九條
收受贓物者，處三年以下有期徒刑、拘役或五百元以下罰金。
搬運、寄藏、故買贓物或為擔保者，處五年以下有期徒刑、拘役或科或併
科一千元以下罰金。
因贓物變得之財物，以贓物論。
